【裁判字號】    98,易,2691
【裁判日期】    980910
【裁判案由】    竊盜等
【裁判全文】
臺灣臺中地方法院刑事判決              98年度易字第2691號
公  訴  人  臺灣臺中地方法院檢察署檢察官
被      告  丁○○
                    （現另案在臺灣臺中監獄執行中）
上列被告等因竊盜案件，經檢察官提起公訴（97年度偵字第2632
8號），本院判決如下：
    主    文
丁○○意圖為自己不法之所有，而侵占遺失物，處罰金新臺幣貳
仟元，如易服勞役，以新臺幣壹仟元折算壹日。又竊盜，累犯，
處有期徒刑肆月，如易科罰金，以新臺幣壹仟元折算壹日。
    犯罪事實
一、丁○○前於民國九十年間，曾因竊盜、施用毒品、搶奪案件
    ，經本院以九十年度易字第二０三八號、九十年度易字第二
    五一三號、九十年度訴字第二五二七號分別判處有期徒刑一
    年十月、一年二月、二年，並經法院裁定定應執行刑為有期
    徒刑四年九月確定，其入監執行後，於九十六年三月七日因
    縮刑期滿執行完畢；詎仍不知警省悔改，猶於九十七年七月
    中旬至同月底前之某日（起訴書誤載為九十七年八月初某日
    ），明知在其所停駐於臺中縣烏日鄉某處之自用小客車內右
    後座拾獲之友人乙○○所有之行動電話門號0000000000號SI
    M卡一張，係乙○○先前乘坐該車輛時不慎遺落，其竟未試
    圖與乙○○聯絡返還該物，反而意圖為自己不法之所有，於
    上揭時、地，將之置於其本人支配管領力之下而予以侵占入
    己，嗣丁○○於不詳時、地適遇友人伍鴻德（其所涉故買贓
    物罪嫌，業經臺灣臺中地方法院檢察署檢察官以九十八年度
    偵字第一五九九三號提起公訴）向其表明亟需手機使用，其
    乃將該門號0000000000號SIM卡交付予伍鴻德使用，並約定
    迨其日後取得手機，該手機連同號碼0000000000號之SIM卡
    將以新臺幣三千元出售予伍鴻德。之後丁○○為謀販售手機
    予伍鴻德獲利，乃於九十七年八月二日十八時二十一分至三
    十分間之某時（起訴書誤載為十八時三十分許），行經臺中
    縣太平市○村路成功橋旁之路邊，發現黃麗華所有，平日由
    其子甲○○使用之車牌號碼6990－JD號自用小客車停放於該
    處，無人看管，乃認有機可趁，遂另基於意圖為自己不法所
    有犯意，以不明器物破壞該自用小客車右前車窗（毀損部分
    未據告訴），而竊取甲○○所有，放置於車內置物箱之手機
    一支（序號：000000000000000號，內含0000000000號SIM卡
    一張）、皮包一只（內有國民身分證一張、全民健康保險卡
    一張、台新銀行、郵局、大里市農會金融卡各一張等物）得
    手。丁○○於竊得該序號000000000000000號手機後，即於
    九十七年八月二日至五日間之某日，將該手機交付予伍鴻德
    ，伍鴻德隨即將丁○○先前交付之門號0000000000號SIM卡
    插入該手機插槽內使用（後該門號0000000000號SIM卡及序
    號000000000000000號號手機均已遺失），並將價金三千元
    交付予丁○○收受。嗣因甲○○發現車內財物遭竊而報警處
    理，經警調閱通聯紀錄比對後，始循線查悉上情。
二、案經臺中縣警察局太平分局報請臺灣臺中地方法院檢察署檢
    察官偵查起訴。
    理    由
一、按被告以外之人（包括證人、鑑定人、告訴人、被害人及共
    同被告等）於審判外之陳述雖不符刑事訴訟法第一百五十九
    條之一至之四等四條之規定，而經當事人於審判程序同意作
    為證據，法院審酌該言詞陳述或書面陳述作成時之情況，認
    為適當者，亦得為證據；當事人、代理人或辯護人於法院調
    查證據時，知有刑事訴訟法第一百五十九條第一項不得為證
    據之情形，而未於言詞辯論終結前聲明異議者，視為有前項
    之同意，同法第一百五十九條之五定有明文。立法意旨在於
    傳聞證據未經當事人之反對詰問予以核實，原則上先予排除
    ；惟若當事人已放棄反對詰問權，於審判程序中表明同意該
    等傳聞證據可作為證據；或於言詞辯論終結前未聲明異議，
    基於尊重當事人對傳聞證據之處分權及證據資料愈豐富，愈
    有助於真實發見之理念，且強化言詞辯論主義，使訴訟程序
    得以順暢進行，上開傳聞證據亦均具有證據能力。本件被告
    丁○○已於本院表示就被害人甲○○於警詢及偵查中，暨被
    害人即門號0000000000號SIM卡所有人乙○○、證人即向被
    告購入上開贓物之伍鴻德分別於警詢及偵查中之言詞陳述內
    容並無異見，且同意作為證據（見本院卷第16頁反面至第17
    頁），經本院審酌被害人甲○○、乙○○及證人伍鴻德此等
    陳述作成時之客觀狀況，並無任何不當施壓或干擾，亦未有
    事證顯示其有遭受不當取供之情形，因認以之作為本案之證
    據亦屬適當，依上開刑事訴訟法第一百五十九條之五第一項
    之規定，自得作為證據使用，合先敘明。
二、上開犯罪事實，業據被告丁○○於本院訊問時坦認不諱，核
    與被害人甲○○於警詢、偵查中指訴物品遭竊及被害人乙○○、證人伍鴻德分別於警詢及偵查中證述之情節均大致相符
    （見警卷第1頁至第8頁、第12頁至第14頁，偵字卷第10頁至
    第13頁、第31頁至第32頁、第58頁至第59頁，核退字卷第6
    頁至第9頁反面），並有採證相片六張、遠傳電信股份有限
    公司函覆門號0000000000號於九十七年七月七日至同年八月
    二日雙向通聯紀錄、序號000000000000000號行動電話於九
    十七年八月二日至同年月十日之雙向通聯紀錄等件附卷可稽
    （見警卷第29頁至第31頁，核退字卷第16頁至第29頁、第33
    頁至第39頁），足見被告前揭自白，適與客觀事實相符，堪
    予採認。是本件事證至臻明確，被告之犯行洵堪認定。
三、核被告丁○○拾取乙○○所有之行動電話門號0000000000號
    SIM卡據為己有之犯行，係犯刑法第三百三十七條之侵占遺
    失物罪；另其以不明器物破壞車牌號碼6990－JD號車輛右前
    車窗後而竊取車內甲○○所有之前揭手機、皮包等物，則係
    犯刑法第三百二十條第一項之竊盜罪。被告所犯前開二罪間
    ，犯意各別，罪名、行為且互殊，應予分論併罰。另被告有
    前揭犯罪事實欄所載之經有期徒刑宣告及執行完畢之情形，
    此有臺灣高等法院被告前案紀錄表可按，被告於有期徒刑執
    行完畢後，五年以內故意再犯本件有期徒刑以上之竊盜罪，
    此部分應依刑法第四十七條第一項之規定論以累犯，並予加
    重其刑。
四、爰審酌被告丁○○有犯罪事實欄所述之前科紀錄，素行不佳
    ，其不思循合法正當途徑獲得生活所需，對他人之財產權恣
    意擅加侵害，缺乏對他人財產權應予尊重之觀念，並衡酌其
    行竊所用之手段、竊取及侵占所得財物之價值，暨於犯後終
    能坦承犯行，犯罪後態度尚稱良好等一切情狀，分別量處如
    主文所示之刑，並各諭知易服勞役與易科罰金之折算標準，
    以資懲儆。
據上論斷，應依刑事訴訟法二百九十九條第一項前段，刑法第三
百三十七條、第三百二十條第一項、第四十七條第一項、第四十
一條第一項前段、第四十二條第三項，刑法施行法第一條之一第
一項、第二項前段，判決如主文。
本案經檢察官丙○○到庭執行職務。
中    華    民    國    98    年    9     月    10    日
                  刑事第三庭  法  官  陳思成
以上正本證明與原本無異。
如不服本判決應於收受判決後10日內向本院提出上訴書狀，並應
敘述具體理由；其未敘述上訴理由者，應於上訴期間屆滿後20日
內向本院補提理由書（均須按他造當事人之人數附繕本）「切勿
逕送上級法院」。
                              書記官  吳詩琳
中    華    民    國    98    年    9     月    10    日
附錄論罪科刑法條
刑法第三百二十條第一項
意圖為自己或第三人不法之所有，而竊取他人之動產者，為竊盜
罪，處 五年以下有期徒刑、拘役或五百元以下罰金。
刑法第三百三十七條
意圖為自己或第三人不法之所有，而侵占遺失物、漂流物或其他
離本人所持有之物者，處五百元以下罰金。


司法院資訊處製作；財團法人民間司法改革基金會備份。
